【裁判字號】    89,上易,1343
【裁判日期】    890518
【裁判案由】    侵占
【裁判全文】
臺灣高等法院刑事判決                          八十九年度上易字第一三四三號
    上  訴  人
    即  被  告  乙○○
右上訴人因侵占案件，不服臺灣板橋地方法院八十八年度易字第三四七四號，中華民
國八十九年三月三日第一審判決（起訴案號：臺灣板橋地方法院檢察署八十八年度偵
字第一四二八六號），提起上訴，本院判決如左：
    主      文
上訴駁回。
乙○○緩刑貳年。
    事實及理由
一、本案經本院審理結果，認第一審判決以上訴人即被告乙○○係犯刑法第三百三十
    六條第二項連續意圖為自己不法之所有，而侵占對於業務上所持有之物，同時審
    酌被告犯罪之動機、目的、手段、智識程度、犯後態度等一切情狀，量處被告有
    期徒刑七月。認事用法及量刑均無不當，應予維持，並引用第一審判決書記載之
    事實、證據及理由（如附件）。
二、上訴人即被告上訴指摘原審量刑過重，為無理由，應予駁回。唯被告未曾受有期
    徒刑以上刑之宣告，有台灣高等法院檢察署刑案紀錄檢覆表在卷可考，乃因一時
    失慮，致犯刑章，經此科刑後，應足資警惕，現並又與被害人達成民事和解，信
    無再犯之虞，因認所宣告之刑以暫不執行為適當，爰併宣告緩刑二年，以啟自新
    。
據上論斷，應依刑事訴訟法第三百七十三條、第三百六十八條，刑法第七十四條第一
款，判決如主文。
本案經檢察官李金定到庭執行職務。
中      華      民      國     八十九     年     五     月     十八     日
                            臺灣高等法院刑事第十四庭
                                審判長法  官  陳  祐  輔
                                      法  官  蔡  國  在
                                      法  官  陳  國  文
右正本證明與原本無異。
不得上訴。
                                      書記官  蔡  棟  樑
中      華      民      國     八十九     年     五     月     二十     日
附件
臺灣板橋地方法院刑事判決                        八十八年度易字第三四七四號
    公  訴  人  臺灣板橋地方法院檢察署檢察官
    被      告  乙○○  女四十一歲（民國○○○年○月○日生）
              住苗栗縣竹南鎮○市路○段一三四號
                        居苗栗縣造橋鄉龍昇村渡船頭五號
                        身分證統一編號：Ｔ二二七八六二六號
右列被告因侵占案件，經檢察官提起公訴（八十八年度偵字第一四二八六號），本院
判決如左：
    主  文
乙○○連續意圖為自己不法之所有，而侵占對於業務上所持有之物，處有期徒刑柒月
。
    事  實
一、乙○○係甲○○○保險股份有限公司展業新莊通訊處（下稱國泰公司）之收費展
    業員，負責向保險客戶（下稱保戶）收取保費、保單貸款利息等款項後解繳公司
    等工作，為從事業務之人，竟意圖為自己不法之所有，並基於概括犯意，自民國
    八十七年九月間某日起迄至八十八年三月十七日止，在其台北縣新莊市○○路七
    十三之二號四樓原住處，利用收款之便，對於業務上持有向如附表所示之保戶收
    取之續期保險費、保單貸款利息等款項，先後予以侵占入己，共達新臺幣（下同
    ）十二萬四千七百六十三元（有關保戶姓名、保單號碼、款項種類、繳款日期及
    金額均詳如附表所示）。嗣經國泰公司清查帳目，並經乙○○承認侵占情事，始
    悉上情。
二、案經甲○○○保險股份有限公司訴請臺灣板橋地方法院檢察署檢察官偵查起訴。
    理  由
一、右揭時地將所收取如附表所示之款項予以擅自挪供個人使用之事實，業據被告乙
    ○○於本院審理中坦承不諱，核與告訴代理人詹美愛於偵審中指訴之情節相符，
    復有被告乙○○出具之切結書乙紙、保戶聲明書影本八紙及利息收據影本四紙等
    在卷足稽，被告既供承將上開款項挪供個人使用，並已花用殆盡云云，則其有為
    自己不法所有之意圖，至為灼然，是被告另辯稱伊並無侵占款項之意思云云，即
    屬卸責之詞，尚無可採，本件事證明確，被告之犯行堪予認定。
二、查被告擔任國泰公司收展員，負責收款及拓展業務等工作，為從事業務之人，其
    將公司保戶應繳之續期保費及保單貸款利息等款項予以侵占入己，自屬對業務上
    持有之物予以侵占，核其所為，係犯刑法第三百三十六條第二項之業務侵占罪。
    被告先後多次犯行，時間緊接，犯罪構成要件相同，顯係基於概括之犯意反覆為
    之，為連續犯，依法應以一罪論並加重其刑。爰審酌被告犯罪之動機、目的、手
    段、所生危害、侵占財物之數額、及犯罪後坦承犯行，惟尚未償還被害人公司之
    態度等一切情狀，量處如主文所示之刑，以示懲儆。
據上論斷，應依刑事訴訟法第二百九十九條第一項前段，刑法第五十六條、第三百三
十六條第二項，罰金罰鍰提高標準條例第一條前段，判決如主文。
本案經檢察官李嘉銘到庭執行職務。
中      華      民      國      八十九      年      三      月    三    日
                                  臺灣板橋地方法院刑事第二庭
                                      法  官  林  春  長
右正本證明與原本無異
如不服本判決應於送達後十日內向本院提出上訴狀
                                      書記官  邱  美  龍
中      華      民      國      八十九      年      三      月    七    日
附錄本案論罪科刑法條全文：
刑法第三百三十六條第二項：對於業務上所持有之物，犯前條第一項之罪者，處六月
                          上、五年以下有期徒刑，得併科三千元以下罰金。


司法院資訊處製作；財團法人民間司法改革基金會備份。
